臺灣高等法院刑事判決
111年度上易字第482號
上  訴  人  臺灣臺北地方檢察署檢察官
被      告  鄧屹廷


上列上訴人因被告侵占案件，不服臺灣臺北地方法院109年度易
字第1013號，中華民國111年3月3日第一審判決（起訴案號：臺
灣臺北地方檢察署108年度偵字第28041號），提起上訴，本院判
決如下：
    主  文
上訴駁回。
    事實及理由
一、本院審理範圍
  ㈠按民國110年6月16日修正公布、同月18日施行之刑事訴訟法
    第348條規定：（第1項）上訴得對於判決之一部為之。（第
    2項）對於判決之一部上訴者，其有關係之部分，視為亦已
    上訴。但有關係之部分為無罪、免訴或不受理者，不在此限
    。（第3項）上訴得明示僅就判決之刑、沒收或保安處分一
    部為之。
　㈡次按刑事訴訟法施行法第7條之13前段規定：中華民國110年5
    月31日修正通過之刑事訴訟法施行前，已繫屬於各級法院之
    案件，於施行後始適用修正前刑事訴訟法第348條規定。所
    稱「已繫屬於各級法院」，與「已繫屬於法院」之意義，未
    盡相同。前者有區分繫屬於各個不同審級法院之意思，而後
    者則單純僅指繫屬於法院而言。而各審級法院繫屬案件及審
    理程序均具有高度可分性及獨立性，在原審級判決終結前，
    刑事訴訟法既已修正施行，當事人自應依據新修正關於上訴
    範圍之規定提起上訴，此種釐定方式既不影響當事人之期待
    利益與訴訟防禦權，亦無違程序一貫性原則。故於原審級案
    件終結後提起上訴時，自應以其提起各個不同審級上訴時，
    刑事訴訟法第348條是否已經修正施行，作為究應適用新法
    或舊法決定其上訴範圍之時點依據(最高法院110年度台上大
    字第5375號裁定意旨參照)。
　㈢本案係於上開規定施行後之111年4月1日始繫屬於本院，有臺
    灣臺北地方法院111年3月31日北院忠刑大109易1013字第1 1
    10002884號函上所蓋本院收文戳章在卷可稽（見本院卷第3
    頁）。是本案上訴之效力及其審理範圍，應依修正後即現行
    刑事訴訟法第348條規定判斷。而檢察官於上訴書及本院準
    備程序及審理時均言明僅就量刑部分提起上訴（見本院卷第
    20、44、70頁），則本件上訴範圍只限於原判決之刑部分，
    就本案犯罪事實、論罪部分及沒收，均如第一審判決所記載
    （如附件）。
二、上訴駁回之說明
　㈠本院審理結果，認原審以被告所為，係犯刑法第335條第1項
    之侵占罪，並審酌被告受告訴人何一品居股份有限公司之代
    表人李玉蓉委託持本案支票向金主借貸款項，惟竟因自己與
    告訴人代表人所經營之另家公司即何一國際有限公司有金錢
    糾紛，則將本案支票侵占入己，侵害告訴人之權益，所為實
    有不該，本不宜寬貸，惟念及其犯後終能坦承犯行，堪認尚
    具悔意，併考量被告係因為何一國際有限公司尚積欠其債務
    ，因而一時失慮將本案支票侵占入己之動機，且本案支票亦
    因告訴人存款不足而遭跳票，是被告未從告訴人處取得任何
    金錢，暨審酌其犯罪目的、手段、智識程度，及迄今尚未與
    告訴人達成和解或賠償告訴人所受損害等一切情狀，量處有
    期徒刑3月，並諭知以新臺幣1,000元折算1日之易科罰金折
    算標準，緩刑2年，緩刑期間付保護管束，並應參加法治教
    育課程3場次。經核原審之量刑尚屬妥適。
　㈡檢察官上訴意旨略以：被告未與告訴人代表人道歉或和 解，
    於等待開庭期間當面威嚇告訴人代表人，且明知告訴人代表
    人委託支票3張票貼之事實，仍執該等支票向法院聲請支付
    命令製造假債權，又對告訴人代表人提起詐欺告訴，經檢察
    官為不起訴處分後，復聲請再議。於訴訟期間，以上開假債
    權為由，數次至告訴人代表人苗栗住處撒冥紙、踹門破壞，
    向鄰居大聲叫囂，致告訴人代表人心生畏懼，被告雖坦承犯
    行，實際上犯後態度惡劣，毫無悔意。再者，被告侵占之犯
    行，致使告訴人跳票、倒閉，對告訴人及告訴人代表人造成
    不可回復之損害，其犯罪所生損害甚鉅。原審量處之刑度無
    法反映告訴人所受損害，更無法對被告犯後之惡劣態度達懲
    儆之效，實屬過輕，亦不符罪刑相當之原則云云。惟：
　⒈按量刑係法院就繫屬個案犯罪之整體評價，為事實審法院得
    依職權自由裁量之事項。量刑判斷當否之準據，應就判決之
    整體觀察為綜合考量，不可摭拾其中片段，遽予評斷。即就
    個案量刑審酌之情狀為整體綜合之觀察，苟係以行為人之責
    任為基礎，並已斟酌刑法第57條各款所列情狀，基於刑罰目
    的性之考量、刑事政策之取向，以及行為人刑罰感應力之衡
    量等因素為之觀察，倘其刑之量定並未逾越公平正義之精神
    ，客觀上亦不生量刑畸重之裁量權濫用，自不得任意指摘為
    違法（最高法院106年度台上字第1930號判決意旨參照）。
　⒉本件原審關於科刑業已就刑法第57條規定與科刑相關事項在
    適法範圍內加以裁量，其本於事實審之裁量職權所為之量刑
    ，並無過重不當，或有何違反比例原則、平等原則、罪刑相
    當原則之情形，自不得認其量刑有何不當。是檢察官上訴指
    摘原判決量刑過輕等情，為無理由，應予駁回。 　
據上論斷，應依刑事訴訟法第368條，判決如主文。
本案經檢察官高光萱提起公訴，檢察官張友寧提起上訴，檢察官
柯怡如到庭執行職務。
中　　華　　民　　國　　111 　年　　8 　　月　　10　　日
                  刑事第十一庭  審判長法　官  張江澤
                                      法　官  梁志偉
                                      法　官  章曉文
以上正本證明與原本無異。
不得上訴。
                                      書記官  賴又瑄
中　　華　　民　　國　　111 　年　　8 　　月　　10　　日
附錄本案論罪科刑法條　　　
中華民國刑法第335條
意圖為自己或第三人不法之所有，而侵占自己持有他人之物者，
處5年以下有期徒刑、拘役或科或併科3萬元以下罰金。
前項之未遂犯罰之。